臺灣高等法院刑事判決　　　　　　　　96年度上訴字第4520號
上　訴　人　臺灣士林地方法院檢察署檢察官
上　訴　人
即　被　告　甲○○
　　　　　　　　　　　樓
選任辯護人　李傳侯律師
選任辯護人　賴呈瑞律師
上列上訴人因被告違反槍砲彈藥刀械管制條例案件，不服臺灣士
林地方法院96年度訴字第688號，中華民國96年9月10日第一審判
決（起訴案號：臺灣士林地方法院檢察署96年度偵字第6216號）
，提起上訴，本院判決如下：
    主  文
原判決撤銷。
甲○○未經許可，持有空氣槍，處有期徒刑貳年，併科罰金新台
幣拾萬元，罰金如易服勞役以新台幣壹仟元折算壹日。緩刑伍年
。
扣案之空氣槍一枝（槍枝管制編號0000000000號）沒收。
    事  實
一、甲○○明知具有殺傷力之空氣槍，係槍砲彈藥刀械管制條例
    管制之物品，於民國92、3年間，未經許可，在台北縣新莊
    市○○道某文具店購得具殺傷力之空氣槍1枝（槍枝管制編
    號0000000000號）後即繼續持有，嗣於96年5月2日上午11
    時30分許，經警在台北縣淡水鎮○○○路○段3巷31號8樓搜
    索查獲，並經內政部警政署刑事警察局鑑定結果認具有殺傷
    力而查悉上情。
二、案經臺北市政府警察局移請臺灣士林地方法院檢察署檢察官
    偵查起訴。
    理  由
一、訊據被告甲○○坦承上開未經許可，持有空氣槍之事實，惟
    辯稱伊缺乏鑑定槍枝發射動能所需之設備，難以知悉上開空
    氣槍具有殺傷力，並無持有具殺傷力空氣槍枝故意云云。經
    查，上開扣案之空氣槍1枝，送內政部警政署刑事警察局鑑
    定結果，認該槍枝係以小型二氧化碳高壓鋼瓶內氣體為發射
    動力，其發射彈丸單位面積動能為22.6焦耳/平方公分，依
    日本科學警察研究所之研究結果，彈丸單位面積動能達20焦
    耳/平方公分者，即足以穿入人體皮肉層，顯見上開扣案之
    空氣槍具有殺傷力，有該局刑鑑字第0960071129號鑑定書在
    卷可稽（偵字第6216號卷第27至31頁）。而被告於警訊中坦
    承伊用上開空氣槍試打兩層紙箱，均能穿過云云（同上偵卷
    第5、6頁），顯見被告對於以上開空氣槍射擊較兩層紙箱脆
    弱之人體皮肉層，足以穿入而有殺傷力，應有所認知，其上
    開所辯，不足採信。上開犯罪事證明確，犯行可以認定，應
    予依法論科。
二、核被告所為，係犯槍砲彈藥刀械管制條例第8 條第4 項之未
    經許可，持有空氣槍罪，其雖於92、3 年間即持有，但其繼
    續持有，迨至96年5 月2 日始行查獲，應適用94年1 月26日
    修正公布之槍砲彈藥刀械管制條例處罰。查被告所犯本案槍
    砲彈藥刀械管制條例第8條第4項未經許可持有空氣槍罪，係
    法定刑為3年以上、10年以下有期徒刑，併科新台幣700萬元
    以下罰金之罪；惟本院念及被告於本案所持有者係體積龐大
    之空氣長槍，與一般為非作歹者係持有體積小易攜帶之短槍
    尚屬有間，且被告並無任何前科，僅因左眼失明，未曾服役
    ，始一時好奇持有空氣長槍而犯本案，且其持槍前後長達4
    年期間，亦無持以犯案或為其他不法惡行，應無惡性，綜核
    其犯案之動機、原因及當時環境，在客觀上足以引起一般人
    同情，認為被告犯罪情狀可堪憫恕，若處最低之法定刑猶嫌
    過重，故援引刑法第59條規定減輕其刑。
三、撤銷改判及科刑理由
    原審以被告犯罪事證明確，據以論罪科刑，固非無見。惟查
    ：本院認本案被告犯罪情狀可堪憫恕，處以最低之法定刑猶
    嫌過重，援引刑法第59條規定酌予減輕其刑，原審未據此酌
    減，即有未洽。檢察官誤以被告始終否認犯罪，態度惡劣，
    據以上訴，固無理由。惟原判決既有上開可議，自應由本院
    撤銷改判。爰審酌被告品行，無故持有空氣長槍，對社會治
    安具高度危害性，惟持有數量僅一支，情節尚非重大，且犯
    後已坦認犯行，非無悔改之意，態度尚佳等一切情狀，量處
    如主文第二項所示之刑，就所處罰金刑部分並諭知易服勞役
    之折算標準。又查被告未曾因故意犯罪而受有期徒刑以上刑
    之宣告，有本院被告前案紀錄表一份在卷可稽，本院念及被
    告罹犯「環境適應障礙併憂鬱性疾患」之症，有財團法人振
    興復建醫學中心診斷證明書可稽。又被告自90年1月起即任
    職於飛霖電子公司迄今，有各類所得扣繳憑單可證，均有正
    當工作，認被告經此偵審程序及刑之宣告應已知所教訓，而
    無再犯之虞，本院認所宣告之刑以暫不執行為適當，併依刑
    法第74條第1項第1款規定宣告緩刑5年，以勵自新。扣案之
    空氣槍1支（槍枝管制編號：0000000000號）係違禁物，依
    刑法第38條第1項第1款宣告沒收之。
四、據上論斷，應依刑事訴訟法第369條第1項前段、第364條、
    第299條第1項前段，槍砲彈藥刀械管制條例第8條第4項，刑
    法第11條前段、第38條第1項第1款、第42條第3項、第59條
    、第74條第1項第1款，判決如主文。
本案經檢察官沈世箴到庭執行職務。
中　　華　　民　　國　　96　　年　　11　　月　　28　　日
 　　　　　       刑事第八庭審判長法　官 鄭文肅
                                  法　官 蔡光治
                                  法　官 張明松
以上正本證明與原本無異。
如不服本判決，應於收受送達後十日內向本院提出上訴書狀，其
未敘述上訴之理由者並得於提起上訴後十日內向本院補提理由書
（均須按他造當事人之人數附繕本）。
                                  書記官 吳素雲
中　　華　　民　　國　　96　　年　　11　　月　　28　　日
附錄：本案論罪科刑法條全文
槍砲彈藥刀械管制條例第8 條
未經許可，製造、販賣或運輸鋼筆槍、瓦斯槍、麻醉槍、獵槍、
空氣槍或第4 條第1 項第1 款所定其他可發射金屬或子彈具有殺
傷力之各式槍砲者，處無期徒刑或5 年以上有期徒刑，併科新臺
幣1 千萬元以下罰金。
未經許可，轉讓、出租或出借前項所列槍枝者，處 5 年以上有期
徒刑，併科新臺幣 1 千萬元以下罰金。
意圖供自己或他人犯罪之用，而犯前二項之罪者，處無期徒刑或
 7 年以上有期徒刑，併科新臺幣 1 千萬元以下罰金。
未經許可，持有、寄藏或意圖販賣而陳列第 1 項所列槍枝者，處
 3 年以上10年以下有期徒刑，併科新臺幣700 萬元以下罰金。
第 1 項至第 3 項之未遂犯罰之。
